臺灣高等法院臺中分院刑事判決　　　　 96年度上易字第134號
上　訴　人
即　被　告　丙○○
上列上訴人因加重竊盜案件，不服臺灣臺中地方法院95年度易字
第3405號中華民國95年11月28日第一審判決（起訴案號：臺灣臺
中地方法院檢察署95年度偵字第23487號），提起上訴，本院判
決如下：
    主  文
上訴駁回。
    事  實
一、丙○○前因偽造有價證券案件，經臺灣臺中地方法院以90年
    度訴字第1632號判決判處有期徒刑1年2月確定，於民國91年
    8月1日執行期滿。詎不知悔改，竟均基於為自己不法所有之
    意圖，先後3次為下列竊盜行為：
  (一)於95年10月1日23時許，在臺中縣大里市○○○路43號前，
    持其所有客觀上可供兇器使用之老虎鉗1支，竊得甲○○所
    有停放在該處車牌號碼TAD－258號機車置物箱內之郵政儲金
    金融卡、玉山銀行信用卡、中國信託信用卡、健保卡各1 張
    及現金新台幣（下同）2、3百元後，將現金花用完畢，其餘
    物品則放置於其當時位於臺中縣大里市○○○路43號3樓301
    室之租屋處。
  (二)又於同年月5日上午9時45分許，持上開客觀上可供兇器使用
    之老虎鉗1支，毀壞臺中縣大里市○○○路43號3樓305室甲○○租屋處門上掛鎖之安全設備後侵入該處（毀損及無故侵
    入住宅部分，未據告訴），竊取甲○○所有菜刀1支及諾基
    亞、易利信手機各1支，得手後隨即返回上址3樓301室之租
    處，將諾基亞、易利信手機各1支放置於上開租屋處。
  (三)再於同日10時許，仍攜帶上開客觀上可供兇器使用之老虎鉗
    1支及自甲○○租處所竊得客觀上亦可供兇器使用之菜刀1
    把，侵入上址3樓306室丁○○租屋處（無故侵入住宅部分，
    未據告訴），竊取丁○○所有BESTA無敵牌翻譯機1台得手。
  (四)嗣因該處房東之子乙○○於同日11 時許，受其母親囑託前
    往上址詢問房客有何需要時，發現306室房門未鎖，乃入內
    查看，丙○○見狀隨即躲入該樓陽台後面，因不小心，自該
    陽台跌落至隔壁1樓廚房屋頂上，再摔倒至地上，因而驚動
    鄰居報警查獲上情，經由丙○○帶同警方前往上址3樓301
    室租屋處，在其皮包內起出甲○○所失竊之郵政儲金金融卡
    、玉山銀行信用卡、中國信託信用卡、健保卡各1張，及其
    床上起出甲○○所失竊之諾基亞與易利信手機各1支，並扣
    得丙○○所有供行竊用之老虎鉗1支。
二、案經臺中縣警察局霧峰分局報告臺灣臺中地方法院檢察署檢
    察官偵查起訴。
    理    由
一、上揭事實，業據上訴人即被告（下稱被告）丙○○於原審審
    理時坦承不諱，核與證人即被害人甲○○於原審審理時具
    結證述及被害人丁○○於警詢中證述之情節相符，並經證人
    乙○○證述屬實，且有贓物認領保管單2張、查獲時照片5
    張及員警至案發現場補拍門鎖破壞情形照片6張附卷可稽，
    復有被告所有供上開加重竊盜犯行所用之老虎鉗1支扣案可
    資佐證，足認被告之自白與事實相符。本件事證明確，被告
    犯行堪予認定。
二、按刑法第321條第1 項第3 款之攜帶兇器竊盜罪，係以行為
    人攜帶兇器竊盜為其加重條件，此所謂兇器，其種類並無限
    制，凡客觀上足對人之生命、身體、安全構成威脅，具有危
    險性之兇器均屬之，且祇須行竊時攜帶此種具有危險性之兇
    器為已足，並不以攜帶之初有行兇之意圖為必要（最高法院
    79年臺上字第5253號判例意旨參照）；次按毀壞構成門扇之
    一部之電動鎖及喇叭鎖，係毀壞門扇之行為，毀壞附加於門
    上之掛鎖，則屬毀壞安全設備（最高法院83年度台上字第
    3856號判決意旨參照）。查被告先後3次行竊時所持之老虎
    鉗1 支，為金屬材質，質地堅硬等情，有照片附卷可憑，又
    被告第3次行竊時所持之菜刀1支，依社會通念，上端部位亦
    為金屬材質且銳利，前述老虎鉗及菜刀，於客觀上均足以對
    人之身體、生命、安全構成威脅，自堪認為兇器無疑；次查
    被告於侵入行竊前，將附加於門上之掛鎖毀壞等情，亦有照
    片1張在卷可參。核被告所為上揭3次犯行，分別犯刑法第
    321條第1項第3款之加重竊盜罪、同條項第2、3款之加重竊
    盜罪、同條項第3款之加重竊盜罪。被告所犯上開3罪，犯意
    各別，應予分論併罰。至檢察官起訴書雖僅記載被告係於95
    年10月1日23時許，在被害人甲○○之機車置物箱內竊得諾
    基亞、易力信手機各1支，亦未記載被告有毀壞臺中縣大里
    市○○○路43號3樓305室甲○○租屋處門上掛鎖之安全設備
    ，復記載被告係涉犯2次加重竊盜罪，惟均經檢察官於原審
    行準備程序時當庭補充及更正（見原審95年11月23日準備程
    序筆錄），自毋庸變更起訴法條；又起訴書就被告所犯如事
    實欄一(一)所示竊盜所得贓物，漏未記載被害人甲○○之健保
    卡1張及現金2、3百元，因此部分與如犯罪事實欄一(一)之起
    訴部分為單純一罪關係，自得併予審究，附此敘明。被告前
    因偽造有價證券案件，經原審法院判處有期徒刑1年2月確定
    ，於民國91年8月1日執行完畢，有臺灣臺中地方法院檢察署
    刑案資料查註紀錄表、臺灣高等法院被告前案紀錄表各1紙
    在卷可按，其受有期徒刑之執行完畢後，5年以內故意再犯
    本案有期徒刑以上之罪，均為累犯，均應依刑法第47條第1
    項規定加重其刑。
三、原審因依刑法第321條第1項第2款、第3款、第47條第1項、
    第51條第5款等規定，並審酌被告素行不良，有贓物前科，
    猶不知悔改，仍以攜帶兇器、毀壞安全設備等方式竊取他人
    財物，非但對被害人造成財產上之損害及生活上之不便，且
    影響社會治安，不宜輕縱，而所竊得之物品大部分已經被害
    人領回，暨坦承犯行之犯罪後態度等一切情狀，量處有期徒
    刑8月、10月、8月，並定其應執行刑為1年4月，復依刑法第
    38條第1項第2款規定，就扣案之老虎鉗1支，為被告所有供
    上開犯行所用之物而併為宣告沒收，其認事用法及量刑均稱
    妥適。被告未具明理由提起上訴，洵屬無據，本件上訴為無
    理由，應予駁回。
四、被告經合法傳喚，無正當理由不到庭，爰不待其陳述逕為判
    決。
據上論斷，應依刑事訴訟法第371條、第368條，判決如主文。
本案經檢察官戊○○到庭執行職務。
中　　華　　民　　國　　96　　年　　3 　　月　　15　　日
              刑事第七庭  審判長法　官　林　榮　龍
                                法　官　江  錫  麟
                                法　官　鄭  永  玉
上列正本證明與原本無異。
不得上訴。
                                書記官　　瑞  芳
中　華　　民　　國　　96　　年　　3 　　月　　 16 　　日
